【裁判字號】    90,交聲,69
【裁判日期】    900430
【裁判案由】    聲明異議
【裁判全文】
臺灣臺中地方法院交通事件事裁定                      九十年度交聲字第六九號
    原處分機關  交通部公路局豐原監理站
    異 議人 即
    受 處分 人  甲○○
右列受處分人因違反道路交通管理處罰條例案件，對於交通部公路局豐原監理站中華
民國九十年三月十三日所為之處分（豐監稽違六三字第ＧＡ0000000號裁決書
），聲明異議，本院裁定如左：
    主  文
原處分撤銷。
甲○○處新台幣壹仟捌佰元，並記違規點數參點。
    理  由
一、按汽車行駛至交岔路口，其行進應遵守燈光號誌之指示；又汽車駕駛人，行經有
    燈光號誌管制之交岔路口闖紅燈者，處銀元六百元以上一千二百元以下 (即新台
    幣一千百八元以上三千六百元以下)之罰鍰；而汽車駕駛人違反道路交通管理處
    罰條例第五十三條規定者，除依該條款處罰鍰外，並記違規點數三點，道路交通
    安全規則第一百零二條第一項第一款、道路交通管理處罰條例第五十三條、第六
    十三條第一項第三款分別定有明文。
二、本件聲明異議意旨略以：異議人即受處分人甲○○於民國八十九年十一月六日上
    午七時五十五分許，駕駛車牌號碼Ｍ二─四六０七號自小客車，在台中市○○路
    依號誌指示左轉太原路時，指揮員警始舉手並嗚笛表示北屯路之車輛禁止通行，
    但受處分人業已進入太原路，且值勤警員亦未向受處分人嗚笛或以手勢表示違規
    ，自難認受處分人有違規闖紅燈之情事，因認裁決認事用法顯有錯誤，為此聲明
    異議，請求撤銷原處分云云。
三、本院查：本件受處分人就其於八十九年十一月六日上午七時五十五分許，駕駛車
    牌號碼Ｍ二─四六０七號自小客車，行經有燈號管制之台中市○○路欲左轉太原
    路時，擔任交通指揮之員警曾舉手並嗚笛表示北屯路之車輛已轉為紅燈全部禁止
    通行之事實不爭執，並經證人即擔任交通指揮之舉發警員賴安國於本院九十年四
    月二十五日訊問時結證明確，復有舉發違反道路交通管理事件通知單、警員工作
    紀錄簿 (均影本)各一紙在卷可資佐證。另證人賴安國於本院同日訊問時證稱：
    伊當時曾以手勢要求受處分人所行駛道路之來車全部停止，當時受處分人所駕駛
    之車輛尚未至停止線，但受處分非但未依指示，反加速左轉等語，而證人賴安國
    係執勤警員，其立場客觀中立，且其與受處分人素不相識，亦無宿怨，苟受處分
    人無該等違規情事，舉發員警當無設詞攀誣之理，其所為之證言，應屬真實可信
    ，是受處分人駕駛前開自用小客車，於上開時地違規闖紅燈之事實，已甚明確，
    受處分人所辯，尚難採信。從而，受處分人既然確有在前揭時地闖紅燈之違規行
    為，原處分機關本諸權責，依據道路交通安全處罰條例第五十三條之規定，裁處
    罰鍰新台幣一千八百元固非無見，惟漏未依該條例第六十三條第一項第三款規定
    ，對受處分人違反第五十三條規定部分，記違規點數三點，核與法不合，受處分
    人異議為無理由，惟原處分既有違誤，自應予撤銷，另依前揭規定諭知受處分人
    應處罰鍰新台幣一千八百元，並記違規點數三點。
四、據上論斷，應依道路交通管理處罰條例第八十七條第二項、道路交通案件處理辦
    法第二十條，裁定如主文。
中      華      民      國      九十      年      四      月    三十    日
                                臺灣臺中地方法院交通法庭
                                      法  官  劉長宜
右正本證明與原本無異。
如不服本裁定，應於送達後五日內，向本院提出抗告狀。
                                      書記官
中      華      民      國      九十      年      五      月     一     日


司法院資訊處製作；財團法人民間司法改革基金會備份。
